【裁判字號】    98,聲再,163
【裁判日期】    980526
【裁判案由】    違反著作權法等
【裁判全文】
臺灣高等法院刑事裁定                 98年度聲再字第163號
再審聲請人
即受判決人  甲○○原名孫錚）.
上列聲請人因違反著作權法等案件，對於本院92年度上訴字第87
8號， 中華民國92年10月28日第二審確定判決（臺灣臺北地方法
院89年度訴字第145號， 起訴案號：臺灣臺北地方法院檢察署88
年度偵字第5286號），聲請再審，本院裁定如下：
    主  文
再審之聲請駁回。
    理  由
一、本件聲請意旨如附件刑事再審聲請狀所記載。
二、按有罪之判決確定後，有左列情形之一者，為受判決人之利
    益，得聲請再審︰一、原判決所憑之證物已證明其為偽造或
    變造者。二、原判決所憑之證言、鑑定或通譯已證明其為虛
    偽者。三、受有罪判決之人，已證明其係被誣告者。四、原
    判決所憑之通常法院或特別法院之裁判已經確定裁判變更者
    。五、參與原判決或前審判決或判決前所行調查之法官，或
    參與偵查或起訴之檢察官，因該案件犯職務上之罪已經證明
    者，或因該案件違法失職已受懲戒處分，足以影響原判決者
    。六、因發現確實之新證據，足認受有罪判決之人應受無罪
    、免訴、免刑或輕於原判決所認罪名之判決者。前項第一款
    至第三款及第五款情形之證明，以經判決確定，或其刑事訴
    訟不能開始或續行非因證據不足者為限，得聲請再審，刑事
    訴訟法第420 條定有明文。再按因發見確實之新證據，足認
    受有罪判決之人應受無罪之判決者得聲請再審，固為刑事訴
    訟法第420 條第1 項第6 款所明定。惟所謂發見新證據，係
    指該證據當時已經存在，為法院及當事人所不及知，不及調
    查斟酌，至其後始行發見，且就證據本身形式上觀察，固不
    以絕對不須經過調查程序為條件，但必須顯然可認為足以動
    搖原有罪確定判決，而為受判決人無罪、免訴、免刑或輕於
    原判決所認罪名之判決者為限。此受理聲請再審之最後事實
    審法院，應就聲請再審理由之所謂「新證據」，是否具備事
    實審判決前已經存在，為法院、當事人所不知，事後方行發
    見之「嶄新性」，及顯然可認足以動搖原有罪確定判決，應
    為無罪、免訴、免刑或輕於原判決罪名之「顯然性」二要件
    ，加以審查，為判斷應否准予開始再審之準據（最高法院85
    年度台抗字第308 號裁定參照）。
三、經查：
  (一)聲請人指稱：原確定判決引用共同被告戰志豪片面不利於聲
    請人之陳述，逕論聲請人之罪責，有違司法院大法官釋字第
    582號解釋：「關於共同被告之陳述， 未經詰問不得作為證
    據」之意旨，該項採證之違法自足以影響事實之確定，故依
    刑事訴訟法第420條第1項第6款規定，聲請再審。 又原判決
    未注意且未發現(1)證人余廣順於原審91年2月6日證稱：「（
    問：你們公司製作的報關文件內容是依據什麼記載？）依據
    客人傳真基本出貨的資料」（見該庭筆錄第24頁）；(2)證人
    韓玉瑋於原審91年2月6日證述：「（問：客戶貨物要出口的
    時候，要提供何種資料？）提供商業發票、包裝明細，我們
    依照客人給我們的文件向海關申報」（見該庭筆錄第32頁）
    ；(3)陳淑敏於原審91年8月14日證述：「（問： 是否知道文
    件根據何種資料來記載？）提單號碼是航空公司給我們的資
    料，地點是客人要求哪裡我們就記載哪裡、、、、」（見該
    庭筆錄第14頁）三位證人證詞，可稽本件出口報單上事項之
    填載，係完全依循委託貨主所提供之資料文件內容記載，亦
    即聲請人並非委託貨主之身分，則當無可能提供系爭貨物相
    關文件如商業發票、裝箱單、包裝明細等有關貨物實體事項
    等詳實資料予翊達公司，作為報關文件填載之依據，且對於
    上揭三位證人證言，足以證明涉案出口報單偽填出口目的地
    係依照台灣出貨人提供之資料填入而非聲請人云云。惟查，
    就此聲請意旨， 聲請人前以同一意旨依刑事訴訟法第420條
    第1項第6款聲請再審，經本院於93年11月30日以93年度聲再
    字第417號認無理由裁定駁回之。 本件聲請人依同一理由聲
    請再審，依刑事訴訟法第434條第2項規定，自有未合，應予
    駁回。
  (二)聲請人又稱：全案根本無戰志豪所稱之傳真，全案扣得唯一
    之傳真，係證人呂慧萍與戰志豪之傳真紀錄，顯然出貨記錄
    之偽填，係該二人之通謀，並非聲請人之指示，原判決之認
    定被告甲○○以傳真指示被告戰志豪偽填出口資料，即嫌速
    斷云云。惟查，就此聲請意旨，聲請人前亦以同一意旨依刑
    事訴訟法第420條第1項第6款聲請再審，亦經本院於94年6月
    13日以94年度聲再字第189號認無理由裁定駁回之。 本件聲
    請人依同一理由聲請再審，依刑事訴訟法第434條第2項規定
    ，自有未合，應予駁回。
  (三)至聲請人提出案發當時遭巴拿馬司法單位所扣押之翊達海空
    貨運有限公司之請款單，認足以動搖原有罪確定判決，而為
    受判決人無罪、免訴、免刑或輕於原判決所認罪名之判決，
    而有刑事訴訟法第420條第1項第6款之再審事由。 惟觀諸該
    等證物內容及據聲請人再審聲請狀所陳，該等證物當係於原
    確定判決審理時即已存在，並為聲請人所知者，縱有未於原
    確定判決之審理時提出之情形，亦非法院、當事人於審判時
    所不知，迨判決後始行發現之新證據，不符「嶄新性」之要
    求，亦難據為聲請再審之理由。
四、綜上所述，本件聲請人所舉聲請再審之理由，核與刑事訴訟
    法第420條第1項第6款之規定並不相符， 是本件聲請人即受
    判決人再審之聲請為無理由，應予駁回。
據上論斷，應依刑事訴訟法第434條第1項、第2項，裁定如主文
。
中    華    民    國    98    年    5     月    26    日
                  刑事第八庭審判長法  官  鄭文肅
                                  法  官  劉嶽承
                                  法  官  蔡光治
以上正本證明與原本無異。
不得抗告。
                                  書記官  蔡宜蓁
中    華    民    國    98    年    5     月    26    日


司法院資訊處製作；財團法人民間司法改革基金會備份。
